# 请教陈版：以公允价值计量且其变动计入其他综合收益的减值

提问人：595699395 时间：2020-05-24 23:01:00
金融工具准则应用指南中【例 37 】甲公司于 2×17 年 12 月 15 日购入一项公允价值为 1 000 万元的债务工具，分类为以公允价值计量且其变动计入其他综合收益的金融资产。该工具合同期限为 10 年，年利率为 5%，本例假定实际利率也为 5%。初始确认时，甲公司已经确定其不属于购入或源生的已发生信用减值的金融资产。
2×17 年 12 月 31 日，由于市场利率变动，该债务工具的公允价值跌至 950 万元。甲公司认为，该工具的信用风险自初始确认后并无显著增加，应按 12 个月内预期信用损失计量损失准备，损失准备金额为 30 万元。为简化起见，本例不考虑利息。
准则中的处理是按照 1000 和 950 的差额做了公允价值变动调整，又将减值损失另外计入了损益和其他综合收益，即：
借：信用减值损失 300 000
其他综合收益——其他债权投资公允价值变动 500 000
贷：其他债权投资——公允价值变动 500 000
其他综合收益信用减值准备 300 000
请问处理方法是按照账面余额（而不是摊余成本）和公允价值的差异做公允价值变动，然后再单独调整减值损失计入其他综合收益吗？

回答人：chenyiwei
在新金融工具准则下，对于属于FVOCI类别的债务工具投资，期末首先是将其账面价值（不扣减减值准备的摊余成本）调整到公允价值，其差额计入其他综合收益；然后是对导致其公允价值变动的因素进行拆分，对于信用风险导致的影响调整至损益。此时由于已在第一步中将资产账面价值调整到公允价值，所以第二步调整就不再调整资产账面价值，而是贷记其他综合收益，这样处理的效果是：将本期公允价值变动中由债务人信用风险导致的变动计入损益，而由其他风险（市场利率、汇率等）导致的变动体现在其他综合收益中。